【裁判字號】    92,訴更一,37
【裁判日期】    921128
【裁判案由】    清償債務
【裁判全文】
臺灣臺北地方法院民事判決                        九十二年度訴更一字第三七號
    原      告  神峰有限公司
    法定代理人  甲○○
    訴訟代理人  乙○○
    被      告  太電欣榮實業股份有限公司
    法定代理人  丁○○
    訴訟代理人  丙○○
右當事人間請求清償債務事件，本院於中華民國九十二年十一月十八日言詞辯論終結
，判決如左：
    主      文
被告應給付原告新台幣柒拾萬仟佰肆拾柒元，及自民國九十二年十一月十九日
起至清償日止，按週年利率百分之五計算之利息。
訴訟費用由被告負擔。
本判決於原告以新台幣貳拾伍萬元供擔保後，得假執行，但被告如以新臺幣柒拾萬
仟佰肆拾柒元為原告供擔保後，得免為假執行。
    事      實
甲、原告方面：
壹、聲明：除供擔保金額外，餘如主文所示。
貳、陳述：被告於民國九十一年四月十五日至九十一年十月二十三日分別以其忠孝、
    湯城、和平、天母、中和、板橋、館前、西門等八家分公司之名義向原告採購物
    品，買賣價金共計新台幣（以下同）一百零五萬七千八百五十三元，被告除於九
    十一年十二月二十四日給付原告貨款三十二萬四千五百零六元外，尚積欠七十三
    萬三千三百四十七元未為清償。
參、證據：提出應收帳款明細表一份為證。
乙、被告方面：
壹、聲明：
一、原告之訴駁回。
二、如受不利判決，願供擔保請准免予宣告假執行。
貳、陳述：對原告起訴主張之事實及貨款金額無意見。
    理      由
一、按「訴狀送達後，原告不得將原訴變更或追加他訴。但有下列各款情形之一者，
    不在此限：：二、請求之基礎事實同一者。三、擴張或減縮應受判決事項之聲明
    。七、不甚礙被告之防禦及訴訟之終結者。」民事訴訟法第二百五十五條定有明
    文，本件原告於訴狀送達後，將原訴之聲明「被告應給付原告七十三萬三千三百
    四十七元，及自起訴狀送達之翌日起至清償日止，按年息百分之五計算之利息。
    」變更為「被告應給付原告七十三萬三千三百四十七元，及自九十二年十一月十
    九日起至清償日止，按年息百分之五計算之利息。」，核其所為僅屬擴張應受判
    決事項之聲明，亦不甚礙被告之防禦及訴訟之終結，與首揭規定尚無不合，應予
    准許。
二、本件原告主張之事實，已據其提出與所述相符之應收帳款明細表為證，且為被告
    所不爭執，自堪信為真實，從而，原告依契約之法律關係，訴請被告給付餘欠貨
    款七十三萬三千三百四十七元，及自九十二年十一月十九日起至清償日止，按年
    息百分之五計算之利息，即無不合，應予准許。
三、本件兩造分別陳明願供擔保，請求宣告假執行或免為假執行，經核均無不合，爰
    分別酌定相當之擔保金額，予以准許。
四、結論：原告之訴為有理由，依民事訴訟法第七十八條、第三百九十條第二項、第
    三百九十二條第二項，判決如主文。
中      華      民      國    九十二    年     十一     月    二十八    日
                              民事第四庭  法  官  周玫芳
右為正本係照原本作成
如對本判決上訴，須於判決送達後廿日內向本院提出上訴狀
中      華      民      國    九十二    年     十二     月      一      日
                                          書記官  郭麗琴


司法院資訊處製作；財團法人民間司法改革基金會備份。
